【裁判字號】    97,上訴,611
【裁判日期】    970807
【裁判案由】    毒品危害防制條例
【裁判全文】
臺灣高等法院臺南分院刑事判決         97年度上訴字第611號
上  訴  人  臺灣雲林地方法院檢察署檢察官
被      告  甲○○
                    （現另案於台灣雲林第二監獄執行中）
上列上訴人因被告違反毒品危害防制條例案件，不服臺灣雲林地
方法院97年度訴字第213號中華民國97年5月13日第一審判決（起
訴案號：臺灣雲林地方法院檢察署96年度偵字第1868號、97年度
毒偵字第60號），提起上訴，本院判決如下：
    主  文
上訴駁回。
    事  實
一、甲○○前因施用毒品案件，經觀察、勒戒，認有繼續施用毒
    品之傾向，經送入戒治處所強制戒治期滿後，由臺灣板橋地
    方法院檢察署檢察官於民國89年4月27日以89年度戒毒偵字
    第288號為不起訴處分確定。復於前開強制戒治執行完畢釋
    放後5年內，於93年間因違反毒品危害防制條例案件，經臺
    灣雲林地方法院於93年10月29日以93年度訴字第423號判處
    有期徒刑1年，於93年12月1日確定；又於94年間因違反毒品
    危害防制條例案件，經臺灣嘉義地方法院於94年4月22日以9
    4年度訴字第78號判處有期徒刑7月確定，2罪接續執行，甫
    於95年10月5日假釋期滿未經撤銷，其未執行之刑，以已執
    行論。詎仍不思悔改，又基於施用第一級及第二級毒品之犯
    意，於96年10月30日上午4、5時許，在其位於雲林縣口湖鄉
    ○○村○○路27號住處，以將第一級毒品海洛因及第二級毒
    品甲基安非他命混合摻水置入注射針筒，再注射手臂血管之
    方式，同時施用第一級毒品海洛因及第二級毒品甲基安非他
    命1次。嗣因另案遭通緝，於96年10月30日上午11時50分許
    ，在雲林縣口湖鄉○○村○○路96號，為警當場緝獲，經甲
    ○○同意採集尿液送驗後，結果呈甲基安非他命及嗎啡陽性
    反應，始悉上情。
    理  由
一、前揭施用第一級毒品海洛因及第二級毒品甲基安非他命之犯
    罪事實，業據被告坦承不諱，而被告於為警查獲時經採集尿
    液送驗結果，呈嗎啡、甲基安非他命陽性反應，有96年11月
    13日台灣檢驗科技股份有限公司所出具之濫用藥物尿液檢驗
    報告、雲林縣警察局北港分局查獲煙毒嫌犯尿液送檢真實姓
    名對照表在卷可參，是被告之自白與事實相符，自堪採信。
二、查海洛因，係毒品危害防制條例第2條第2項第1款所定之第
    一級毒品；甲基安非他命，係毒品危害防制條例第2條第2項
    第2款所定之第二級毒品。核被告甲○○所為，係犯毒品危
    害防制條例第10條第1項之施用第一級毒品罪、同條例第10
    條第2項之施用第二級毒品罪。被告施用第一級及第二級毒
    品前持有第一級及第二級毒品之低度行為應分別為施用第一
    級及第二級毒品之高度行為所吸收，均不另論罪。被告以1
    施用行為同時施用第一級毒品海洛因及第二級毒品甲基安非
    他命，觸犯上開2罪，應依刑法第55條規定，從一重之毒品
    危害防制條例第10條第1項施用第一級毒品罪處斷。又被告
    前於93年間因違反毒品危害防制條例案件，經臺灣雲林地方
    法院於93年10月29日以93年度訴字第423號判處有期徒刑1年
    ，於93年12月1日確定；又於94年間因違反毒品危害防制條
    例案件，經臺灣嘉義地方法院於94年4月22日以94年度訴字
    第78號判處有期徒刑7月確定，2罪接續執行，甫於95年10月
    5日假釋期滿未經撤銷，其未執行之刑，以已執行論，有臺
    灣高等法院被告前案紀錄表1份在卷可參，其於前開有期徒
    刑執行完畢後，5年內故意再犯本件有期徒刑以上之罪，為
    累犯，應依刑法第47條第1項規定，加重其刑。
三、原審以被告罪證明確，因予適用毒品危害防制條例第10條第
    1項、第2項，刑法第11條前段、第55條、第47條第1項前段
    ，並審酌被告前曾有竊盜等前科，素行並非良好，又經送強
    制戒治後，獲不起訴處分確定，也曾因施用毒品，經法院多
    次判處罪刑確定，竟再犯本件之罪，顯無悔改之意，及其犯
    罪之目的單純、手段平和、所生危害非鉅、犯罪後坦承犯行
    之態度尚可，並考量施用毒品者均有相當程度之成癮性及心
    理依賴性，其犯罪心態與一般刑事犯罪之本質並不相同等一
    切情狀，量處有期徒刑1年2月。本院經核原判決認事用法俱
    無不合，量刑亦稱妥適，檢察官上訴意旨認甲基安非他命不
    溶於水，不可能以靜脈注射之方式施用，而指摘原判決不當
    ，惟經本院函查法務部調查局回覆稱：同時注射甲基安非他
    命及海洛因，亦可能為施用毒品方式之一，有該函附卷可稽
    （本院卷第46頁），是檢察官上訴意旨尚有誤會，並無可取
    ，為無理由，應予駁回。
 據上論結，應依刑事訴訟法第368條，判決如主文。
本案經檢察官邱克斌到庭執行職務。
中    華    民    國    97    年    8     月    7     日
                  刑事第二庭    審判長法  官  吳勇輝
                                      法  官  郭千黛
                                      法  官  洪碧雀
以上正本證明與原本無異。
施用第一級毒品部分如不服本判決，應於收受本判決後十日內向
本院提出上訴書狀。其未敘述上訴理由者並得於提起上訴後十日
內向本院補提理由書狀（均須按他造當事人之人數附繕本）「切
勿逕送上級法院」。
其餘部分不得上訴。
                                      書記官  魏芝雯
中    華    民    國    97    年    8     月    8     日
附錄本件論罪科刑法條：
毒品危害防制條例第10條
施用第一級毒品者，處6月以上5年以下有期徒刑。
施用第二級毒品者，處3年以下有期徒刑。


司法院資訊處製作；財團法人民間司法改革基金會備份。
